臺灣高雄地方法院刑事判決　　　　　　　九十三年度訴字第四二三號
　　公　訴　人　臺灣高雄地方法院檢察署檢察官
　　被　　　告　甲○○
右列被告因違反毒品危害防制條例案件，經檢察官提起公訴（九十二年度偵字第六六
五五號），本院依簡式審判程序審理判決如左：
    主  文
甲○○施用第一級毒品，處有期徒刑陸月，如易科罰金，以佰元折算壹日。
    事  實
一、甲○○曾於民國八十一年間因違反勘亂時期肅清煙毒條例等案件，經法院判處有
    期徒刑三年十月確定，甫於八十五年五月二十七日縮刑期滿執行完畢（犯本罪時
    間為九十二年七月二十三日，不構成累犯）。又曾因施用毒品案件，經裁定送觀
    察、勒戒（本院八十九年度毒聲字第一○一一六號）後，因認有繼續施用毒品之
    傾向，再經裁定送強戒治（本院九十年度毒聲字第一二七七號）、停止戒治並宣
    告所餘戒治期間付保護管束（本院九十年度毒聲字第四三三四號），俟於九十一
    年二月十五日交付保護管束期滿視為強制戒治執行完畢釋放後，業經臺灣高雄地
    方法院檢察署檢察官於九十一年三月七日，以九十一年度毒偵字第一八三號為不
    起訴處分確定。詎甲○○於前受強制戒治執行完畢釋放後五年以內猶不知悔改，
    復基於施用第一級毒品海洛因之犯意，於九十二年十月二十六日凌晨一時許往前
    回溯二十四小時內之某時許，在某不詳地點施用第一級毒品海洛因一次。嗣於九
    十二年七月二十三日十七時九分許，經警依毒品人口定期調驗通知書通知前往高
    雄縣警察局岡山分局採尿室採集尿液送驗後呈嗎啡陽性反應，始查獲上情。
二、案經高雄縣政府警察局湖內分局報告臺灣高雄地方法院檢察署檢察官偵查起訴。
    理  由
一、本案被告所犯違反毒品危害防制條例第十條第一項之施用第一級毒品罪，其法定
    刑為死刑、無期徒刑、最輕本刑為三年以上有期徒刑以外之罪，於準備程序進行
    中，被告就被訴事實為有罪之陳述，經受命法官告知簡式審判程序之要旨及經被
    告同意適用簡式審判程序後，本院合議庭裁定本案由受命法官獨任進行簡式審判
    程序審理在卷，合先敘明。
二、訊據被告甲○○對右揭施用第一級毒品海洛因之犯行坦承不諱，而被告於右揭時
    、地經通知前往高雄縣政府警察局岡山分局採尿送驗結果，確呈嗎啡陽性反應之
    事實，有臺灣檢驗科技股份有限公司報告編號KＺ000000000000號濫用藥物尿液檢
    驗報告一紙（詳警卷內第二頁）附卷可稽，足認被告之自白核與事實。又被告前
    曾因施用毒品案件，經裁定送觀察、勒戒（本院八十九年度毒聲字第一○一一六
    號）後，因認有繼續施用毒品之傾向，再經裁定送強戒治（本院九十年度毒聲字
    第一二七七號）、停止戒治並宣告所餘戒治期間付保護管束（本院九十年度毒聲
    字第四三三四號），俟於九十一年二月十五日交付保護管束期滿視為強制戒治執
    行完畢釋放後，業經臺灣高雄地方法院檢察署檢察官於九十一年三月七日，以九
    十一年度毒偵字第一八三號為不起訴處分確定。其於前受強制戒治執行完畢釋放
    後五年以內，猶不知悔改再犯本案施用毒品之行為，為五年以內再犯毒品危害防
    制條例第十條第一項之施用毒品罪行，有臺灣高等法院被告全國前案紀錄表一份
    附卷可稽。事證明確，被告右揭施用第一級毒品海洛因之犯行洵堪認定，應予依
    法論科。
三、查被告行為後，毒品危害防制條例業於九十二年六月六日經立法院三讀修正通過
    ，並於同年七月九日公布，依新修正之該條例第三十六條：「本條例自公布後六
    個月施行」之規定，新修正之毒品危害防制條例業於九十三年一月九日生效施行
    。又依新修正之該條例第三十五條第一項第三款之規定，於修正施行前繫屬之施
    用毒品案件，於修正施行後，審判中之案件，由法院依修正後規定處理之。又修
    正前、後之毒品危害防制條例第十條第一項就施用第一級毒品罪之處罰，其處罰
    法條及刑罰並無變更，自無刑法第二條第一項但書新、舊法之比較問題。而海洛
    因係毒品危害防制條例第二條第二項第一款所定之第一級毒品，不得非法持有、
    施用，被告竟持以施用；又被告係於前受強制戒治執行完畢釋放後，五年以內再
    犯毒品危害防制條例第十條第一項之之施用毒品罪行，依修正後同條例第二十三
    條第二項之規定，應依法予以論處。故核被告甲○○所為，係犯毒品危害防制條
    例第十條第一項之施用第一級毒品罪。被告施用第一級毒品海洛因前同時持有第
    一級毒品海洛因，其持有之低度行為，已為施用之高度行為所吸收，不另論以持
    有罪。茲審酌被告現年三十五歲，曾犯有違反勘亂時期肅清煙毒條例等案件前科
    ，素行非佳；又曾因施用毒品案件，經裁定送觀察、勒戒（本院八十九年度毒聲
    字第一○一一六號）後，因認有繼續施用毒品之傾向，再經裁定送強戒治（本院
    九十年度毒聲字第一二七七號）、停止戒治並宣告所餘戒治期間付保護管束（本
    院九十年度毒聲字第四三三四號），俟於九十一年二月十五日交付保護管束期滿
    視為強制戒治執行完畢釋放後，業經臺灣高雄地方法院檢察署檢察官於九十一年
    三月七日，以九十一年度毒偵字第一八三號為不起訴處分確定。其於前受強制戒
    治執行完畢釋放後五年以內，猶不知悔改再犯本案相同罪行，顯見意志不堅，並
    對施用毒品之行為不知悛悔，惟其犯罪係戕害自身，尚未害及他人，及犯後已坦
    承犯行，態度尚佳等一切情狀，爰酌情量處如主文所示之刑，並諭知易科罰金折
    算之標準，以示儆懲。
據上論斷，應依刑事訴訟法第二百七十三條之一第一項、第二百八十四條之一、第二
百九十九條第一項前段，毒品危害防制條例第十條第一項，刑法第十一條前段、第四
十一條第一項前段，罰金罰鍰提高標準條例第二條，判決如主文。
本案經檢察官彭斐虹到庭執行職務。
中      華      民      國      九十三      年      三    月    三十    日
                                    臺灣高雄地方法院刑事第六庭
  法  官  柯  盛  益
右正本證明與原本無異。
如不服本判決，應於判決送達後十日內，向本院提出上訴狀。
                                      書記官  陳  昱  良
中      華      民      國      九十三      年      三    月    三十    日
附錄本案判決論罪科刑法條全文
毒品危害防制條例第十條第一項：
施用第一級毒品者，處六月以上五年以下有期徒刑。
